【裁判字號】    98,交聲,291
【裁判日期】    980908
【裁判案由】    違反道路交通管理處罰條例
【裁判全文】
臺灣宜蘭地方法院交通事件裁定        98年度交聲字第291號
原處分機關  交通部公路總局臺北區監理所宜蘭監理站
異  議  人
即受處分人  甲○○
上列受處分人因違反道路交通管理處罰條例案件，對於交通部公
路總局臺北區監理所宜蘭監理站民國98年6月15日所為之宜監字
第裁43─DB0000000號裁決聲明異議，本院裁定如下：
    主  文
異議駁回。
    理  由
一、原處分意旨略以：異議人即受處分人甲○○於民國97年9月3
    0日下午3時24分許，騎駛車牌號碼MEP-661號機車，在桃園
    縣龜山鄉○○路○段與中正路交岔口處，於設有燈光號誌管
    制之交岔路口闖紅燈直行，且於警方攔檢時，拒絕停車接受
    稽查而逃逸，經桃園縣政府警察局龜山分局以桃警局交字第
    DB0000000號製單逕行舉發，交通部公路總局臺北區監理所
    宜蘭監理站遂依道路交通管理處罰條例第53條第1項、第60
    條第1項、第63條第1項第1款、第3款規定，裁處受處分人罰
    鍰共新臺幣一萬零五百元，並記違規點數四點。
二、異議意旨略以：97年9月30日下午3時24分許，異議人騎駛車
    牌號碼MEP-661號機車，沿桃園縣龜山鄉○○路○段往楊梅
    公司的方向直行，於通過萬壽路一段與中正路交岔口處時，
    雖有於萬壽路一段上之號誌燈為紅燈之情形下，闖越紅燈直
    行，但於闖紅燈後，異議人根本沒有看見警方攔檢，異議人
    並沒有拒絕警方攔檢而逃逸之行為，而且本件裁罰過重，希
    望可以罰輕一點。為此，聲明異議，請求撤銷原處分。
三、按汽車駕駛人，行經有燈光號誌管制之交岔路口闖紅燈者，
    處新臺幣一千八百元以上五千四百元以下罰鍰，並記違規點
    數三點；汽車駕駛人，駕駛汽車有違反本條例之行為，經交
    通勤務警察或依法令執行交通稽查任務人員制止時，不聽制
    止或拒絕停車接受稽查而逃逸者，除按各該條規定處罰外，
    處新臺幣三千元以上六千元以下罰鍰，並記違規點數一點，
    ，道路交通管理處罰條例第53條第1項、第60條第1項、第63
    條第1項第1款、第3款分別定有明文。又汽車駕駛人之行為
    有（一）闖紅燈或平交道、（七）經以科學儀器取得證據資
    料證明其行為違規之情形，當場不能或不宜攔截製單舉發者
    ，得逕行舉發，道路交通管理處罰條例第7條之2第1項第1、
    7款亦有明定。經查：
（一）異議人於97年9月30日下午3時24分許，騎駛車牌號碼MEP-
      661號機車，沿桃園縣龜山鄉○○路○段往中壢（楊梅）
      方向直行，於通過萬壽路一段與中正路交岔口處時，有於
      萬壽路一段上之號誌燈為紅燈之情形下，闖越紅燈直行之
      事實，已據異議人坦認在卷（見本院卷第24頁），核與證
      人即舉發員警吳育銘於本院調查時證述之情形相符（見本
      院卷第25頁），且經本院勘驗員警所提出之蒐證錄影光碟
      查明屬實，製有勘驗筆錄可稽（見本院卷第27頁），復有
      舉發違反道路交通管理事件通知單一件、蒐證錄影畫面翻
      拍相片二張在卷可佐，自堪以認定。
（二）至於異議人雖辯稱「闖紅燈後，伊根本沒有看見警方攔檢
      ，伊沒有拒絕警方攔檢而逃逸之行為。」云云，然證人吳
      育銘已於本院調查時結證「97年9月30日下午3時24分，我
      在龜山鄉○○路○段與中正路交岔口附近之萬壽路一段人
      行道上執行取締交通違規勤務。我看到MEP-661號機車沿
      著萬壽路一段往南、往中壢方向行駛，該機車在萬壽路一
      段與中正路交岔口處，於萬壽路一段之號誌燈為紅燈狀況
      下，闖紅燈直行，我看見了，我就在人行道上揮指揮棒及
      吹哨示意MEP-661號機車停車，結果MEP-661號機車並沒有
      停下來，繼續往前直行，當時我有錄影存證，回到派出所
      後，我就逕行開單舉發MEP-661號機車闖紅燈及不服取締
      攔檢不停。當天我站在人行道上揮指揮棒及吹哨示意MEP-
      661號機車停車時，依照當時MEP-661號機車是走外側車道
      ，且只有他一台機車經過我的前面等情形，MEP-661號機
      車駕駛人應該可以看見我的揮棒攔停動作，也可以聽到我
      吹哨的聲音，MEP-661號機車的駕駛人也可以了解到我揮
      棒及吹哨攔停的對象就是他，故本件舉發是正確無誤的。
      」等語綦詳（見本院卷第25至26頁），並有蒐證錄影畫面
      翻拍相片六張在卷可稽。且依本院勘驗員警所提出蒐證錄
      影光碟所見「畫面中舉發地點交岔路口上，萬壽路一段之
      號誌燈變為紅燈後，一部機車闖紅燈（異議人：稱那是我
      的機車。）越過交岔路口直行，畫面中可見員警揮指揮棒
      及吹哨示意攔停該闖紅燈的機車後，該機車速度加快，且
      往左偏移行駛離去，並未停下車。」之內容（見本院卷第
      27頁），足證異議人當日騎機車闖越萬壽路一段與中正路
      交岔口處之紅燈，繼續沿萬壽路一段行駛，於行經警員執
      勤位置時，確實已經看見員警揮指揮棒、聽見員警吹哨示
      意其停車，否則異議人於行經員警位置附近，為何會有突
      然加速並往左偏駛離去之舉止？依此，足徵證人吳育銘前
      揭證詞為可採，異議人於闖紅燈後，遇警攔檢時，拒絕停
      車接受稽查而逃逸之事實，已堪予認定。異議人以前揭情
      詞，空言否認有拒絕停車接受稽查而逃逸之違規行為，要
      屬飾卸之詞，諉無足取。
（三）從而，異議人於97年9月30日下午3時24分許，騎駛車牌號
      碼MEP-661號機車，在桃園縣龜山鄉○○路○段與中正路
      交岔口處，於設有燈光號誌管制之交岔路口闖紅燈直行，
      且於警方攔檢時，拒絕停車接受稽查而逃逸，違反道路交
      通管理處罰條例第53條第1項、第60條第1項規定之事實，
      已堪認定，員警因而依據蒐證錄影畫面，逕行開單舉發異
      議人上開二違規行為，並將舉發單送達於異議人之戶籍地
      （參見本院卷第15、20、22頁異議人戶籍資料、桃園縣政
      府警察局龜山分局98年7月31日山警分交字第0985024990
      號函及所附之送達證書），其舉發程序於法並無不合。又
      原處分機關宜蘭監理站就異議人上開二違規行為裁處異議
      人罰鍰共新臺幣一萬零五百元，並記違規點數四點，亦與
      前揭道路交通管理處罰條例第53條第1項、第60條第1項、
      第63條第1項第1款、第3款及違反道路交通管理事件統一
      裁罰基準表之規定相符（註：參照違反道路交通管理事件
      統一裁罰基準表之規定，闖紅燈部分應係裁罰「罰鍰新臺
      幣四千五百元，並記違規點數三點」。拒絕停車接受稽查
      而逃逸部分應係裁罰「罰鍰新臺幣六千元，並記違規點數
      一點。），並無裁罰過重之違法或不當情形，異議人所辯
      「本件裁罰過重，希望可以罰輕一點。」云云，實屬無據
      ，自不足採。
四、綜上所述，原處分機關所為之本件裁決，核與前舉道路交通
    管理處罰條例第53條第1項、第60條第1項、第63條第1項第1
    款、第3款之規定相符，並無違法或不當之處，故異議人以
    首揭情詞，對於上開裁決提起異議，並無理由，應予駁回。
五、據上論斷，依道路交通案件處理辦法第19條，裁定如主文。
中    華    民    國    98    年    9    月     8     日
                  交通法庭法  官  劉家祥
以上正本證明與原本無異。
如不服本裁定，應於裁定送達後5日內，向本院提出抗告狀。（
應附繕本）
                          書記官  劉謹翊
中    華    民    國    98    年    9     月    8     日


司法院資訊處製作；財團法人民間司法改革基金會備份。
